---
title: "Big_5_Personality"
author: "coop711"
date: "2015년 5월 27일"
output: html_document
---

Read Data
---------

```{r}
options(width=132)
bfi<-read.table("BF201402.txt", header=TRUE)
```


유형진단
--------

12개 문항으로 성격유형 진단

```{r}
str(bfi)
```

첫 6명의 자료 확인

```{r}
head(bfi)
```

외향성 점수 합산

```{r}
E.score<-bfi$Q_1+bfi$Q_6
```

신경성 점수 합산

```{r}
N.score<-bfi$Q_5+bfi$Q_10
```

성실성 점수 합산

```{r}
C.score<-bfi$Q_4+bfi$Q_9
```

친화성 점수 합산

```{r}
A.score<-bfi$Q_2+bfi$Q_7+bfi$Q_12
```

개방성 점수 합산

```{r}
O.score<-bfi$Q_3+bfi$Q_8+bfi$Q_11
```

data frame으로 정리

```{r}
bfi.score<-data.frame(E.score, N.score, C.score, A.score, O.score)
str(bfi.score)
```

`ifelse()` 함수를 이용하여 각 유형의 수준 판정, `ordered factor`임을 명시.

```{r}
E.level.kr<-ifelse(E.score <= 4, "하", ifelse(E.score <=6, "중하", ifelse(E.score <=8, "중상", "상")))
```

수준 판정 확인

```{r}
head(data.frame(E.score, E.level.kr))
```

다른 성격 유형에도 수준 판정 

```{r}
N.level.kr<-ifelse(N.score <= 4, "하", ifelse(N.score <=6, "중하", ifelse(N.score <=8, "중상", "상")))
C.level.kr<-ifelse(C.score <= 4, "하", ifelse(C.score <=6, "중하", ifelse(C.score <=8, "중상", "상")))
A.level.kr<-ifelse(A.score <= 10, "하", ifelse(A.score <=12, "중하", ifelse(A.score <=13, "중상", "상")))
O.level.kr<-ifelse(A.score <= 8, "하", ifelse(A.score <=10, "중하", ifelse(A.score <=12, "중상", "상")))
```

`lapply()`를 이용하여 각 성격유형의 수준을 ordered.factor 로 정리

```{r}
bfi.level.kr<-data.frame(lapply(data.frame(E.level.kr, N.level.kr, C.level.kr, A.level.kr, O.level.kr), function(x) factor(x, levels=c("하", "중하", "중상", "상"), ordered=TRUE)))
str(bfi.level.kr)
```

성격유형 파악

```{r}
head(bfi.level.kr)
```

각 성격유형의 분포 파악

```{r}
sapply(bfi.level.kr, table)
```

학번과 이름이 나오도록 전체 출석부가 들어 있는 `class.roll`과 합치기. `class.roll` 읽어들이기.

```{r}
load("class_roll_1402.rda")
ls()
head(class.roll)
```

`join()` 함수를 이용하기 위해서는 `plyr` 패키지를 설치하여야 함.

```{r}
install.packages("plyr", repos="http://cran.rstudio.com")
library(plyr)
search()
```

`bfi`의 NA는 천기웅 군으로 확인.  천기웅 군의 학번으로 대체.

```{r}
bfi[5, 1]<-20112944
```

`bfi.level.kr`에 `bfi`의 ID 추가

```{r}
bfi.level.kr.2<-data.frame(ID = bfi$ID, bfi.level.kr)
str(bfi.level.kr.2)
```

`join()`함수를 이용하여 `class.roll`의 학번, 이름 부분과 `bfi.level.kr.2` 합침. * 여기서 ID 변수를 by로 설정.

```{r}
bfi.full.kr<-join(class.roll, bfi.level.kr.2, by="ID")
str(bfi.full.kr)
head(bfi.full.kr)
```

다중지능 자료 읽어들이기
------------------------

```{r}
MI<-read.table("MI1402.txt", header=T)
str(MI)
head(MI)
```

다중지능 점수 

```{r}
music.score<-MI$Q_1+MI$Q_9+MI$Q_17+MI$Q_25+MI$Q_33+MI$Q_41+MI$Q_49
body.score<-MI$Q_2+MI$Q_10+MI$Q_18+MI$Q_26+MI$Q_34+MI$Q_42+MI$Q_50
logic.score<-MI$Q_3+MI$Q_11+MI$Q_19+MI$Q_27+MI$Q_35+MI$Q_43+MI$Q_51
spatial.score<-MI$Q_4+MI$Q_12+MI$Q_20+MI$Q_28+MI$Q_36+MI$Q_44+MI$Q_52
verbal.score<-MI$Q_5+MI$Q_13+MI$Q_21+MI$Q_29+MI$Q_37+MI$Q_45+MI$Q_53
people.score<-MI$Q_6+MI$Q_14+MI$Q_22+MI$Q_30+MI$Q_38+MI$Q_46+MI$Q_54
self.score<-MI$Q_7+MI$Q_15+MI$Q_23+MI$Q_31+MI$Q_39+MI$Q_47+MI$Q_55
nature.score<-MI$Q_8+MI$Q_16+MI$Q_24+MI$Q_32+MI$Q_40+MI$Q_48+MI$Q_56
```

학번을 첫째 열로 하는 data frame 구성

```{r}
MI.score<-data.frame(ID=MI$ID, music.score, body.score, logic.score, spatial.score, verbal.score, people.score, self.score, nature.score)
```

각 다중지능의 이름을 글자 벡터로 저장

```{r}
MI.names.kr<-c("음악", "신체운동", "논리수학", "공간", "언어", "인간친화", "자기성찰", "자연친화")
```

`MI.score.kr` 의 열 이름을 학번과 지능이름으로 교체

```{r}
MI.score.kr<-MI.score
dimnames(MI.score.kr)[[2]]<-c("ID", MI.names.kr)
```

`MI.score.kr` 확인

```{r}
head(MI.score.kr)
```

`MI.score.kr`의 첫번째 학생 점수를 내림차순으로 정리하는 인덱스를 `order()` 함수를 이용하여 추출

```{r}
order(MI.score.kr[1, -1], decreasing = TRUE)[1:3]
```

3대 강점지능 추출

```{r}
MI.names.kr[c(7,4,6)]
```

모든 학생의 인덱스를 추출하기 위하여 `apply()` 함수 적용. `MI.order` 에 저장

```{r}
MI.order.kr<-apply(MI.score.kr[, -1], 1, order, decreasing = TRUE)
str(MI.order.kr)
```

`apply()` 함수의 적용 결과 8 by 64 행렬이 나옴에 유의. `apply()` 도움말 참조.

계산결과 확인

```{r}
MI.order.kr[, 1]
```

다중 지능 점수로 확인

```{r}
MI.score.kr[1, -1][MI.order.kr[, 1]]
MI.score.kr[2, -1][MI.order.kr[, 2]]
MI.score.kr[3, -1][MI.order.kr[, 3]]
```

3대 강점 지능 확인

```{r}
MI.names.kr[MI.order.kr[1:3, 1]]
```

3명으로 확장하였을 때 매트릭스가 아닌 벡터로 나옴에 유의. 위에 나온 순서와 같음.

```{r}
MI.names.kr[MI.order.kr[1:3, 1:3]]
```

3대 강점 요인 뿐 아니라 세 학생의 다중지능을 높은 순서로 살펴보면 추출함수의 역할을 알 수 있음.

```{r}
MI.names.kr[MI.order.kr[, 1:3]]
```

하나의 긴 벡터로 나오기 때문에 학생별로 정리하려면 나온 결과를 매트릭스로 받아야 함.

```{r}
matrix(MI.names.kr[MI.order.kr[, 1:3]], ncol=8, byrow=T, dimnames=list(MI.score.kr$ID[1:3], 1:8))
```

모든 학생에게 적용. `MI.sort.kr` 로 저장

```{r}
MI.sort.kr<-matrix(MI.names.kr[MI.order.kr], ncol=8, byrow=T, dimnames=list(MI.score.kr$ID, 1:8))
head(MI.sort.kr, n=10)
```

상위 3가지 강점지능만 추출

```{r}
head(MI.sort.kr[, 1:3], n=10)
```

`NA`가 누구인지 추측하기 위한 과정(join 함수를 이용하려면 ID에 NA가 없어야 하기 때문에). 출석부에 있는 ID로 Big5 계산에도 참여한 ID의 index를 추출하여 `present`에 저장

```{r}
present<-which(class.roll$ID %in% bfi$ID)
present
```

참여하지 않은 ID의 index 를 `absent` 에 저장

```{r}
absent<-(1:71)[-present]
```

참여하지 않은 ID 추출

```{r}
class.roll$ID[absent]
```

참여하지 않은 명단 추출

```{r}
class.roll$name[absent]
```

MI에 참여하지 않은 ID 추출

```{r}
MI.present<-which(class.roll$ID %in% MI$ID)
MI.absent<-(1:71)[-MI.present]
MI.absent
class.roll$ID[MI.absent]
```
MI에 참여하지 않은 명단 추출

```{r}
class.roll$name[MI.absent]
```

김기욱은 시간이 없어서 `MI`에는 참여하지 못하였다고 진술하였으므로 양쪽에 다 나오지 않은 "이승민"을 `NA`로 추정. ID의 `NA`값을 "이승민"의 학번으로 교체하는 과정

```{r}
id.na<-which(is.na(MI$ID))
MI$ID[id.na]<-20102908
```

`MI.sort.kr`는 character matrix이기 때문에 `join()`을 이용하려면 `data.frame`으로 전환하여야 함.

```{r}
str(MI.sort.kr)
```

`MI.sort.kr` 의 경우 `row.names()`가 학번들로 되어 있고 character로 설정되어 있음.

```{r}
dimnames(MI.sort.kr)
```

ID를 첫번째 변수로 하는  `data.frame` 으로 전환, `row.names`는 index로 설정

```{r}
MI.sort.df.kr<-data.frame(ID = MI$ID, MI.sort.kr, row.names=1:64)
str(MI.sort.df.kr)
```

join()함수 사용 준비 완료

```{r}
MI.sort.full.kr<-join(class.roll, MI.sort.df.kr, by="ID")
head(MI.sort.full.kr, n=10)
dimnames(MI.sort.full.kr)[[2]][-(1:2)]<-paste(1:8)
```

상위 세가지 강점지능만 추출

```{r}
head(MI.sort.full.kr[, 1:5], n=10)
```

Big 5와 상위 세 가지 강점지능 출력

```{r}
head(data.frame(bfi.full.kr, MI.sort.full.kr[, 3:5]), n=10)
```

```
save(file="bfi_MI150527_kr.rda", list=ls())
```










